臺灣新竹地方法院刑事判決　　　　　　　　　　　　　　九十年度訴字第一二八號
　　公　訴　人　臺灣新竹地方法院檢察署檢察官
　　被　　　告　乙○○
　　　　　　　　甲○○
右列被告因違反槍砲彈藥刀械管制條例等案件，經檢察官提起公訴( 八十九年度偵字
第四四四五號、八十九年度毒偵字第二○七四號、八十九年度毒偵字第二○七五號 )
，本院判決如左：
    主  文
乙○○未經許可，持有可發射子彈具有殺傷力之改造玩具手槍，累犯，處有期徒刑壹
年陸月，併科罰金新臺幣捌萬元，罰金如易服勞役，以新臺幣玖佰元即銀元佰元折
算壹日。扣案之仿ＢＥＲＥＴＴＡ廠半自動手槍製造之改造玩具手槍壹把( 槍枝管制
編號：0000000000號 )沒收。又持有第二級毒品，累犯，處有期徒刑月
，扣案之第二級毒品甲基安非他命( 淨重零點貳公克、包裝重零點壹伍公克 )沒收
並銷燬之。應執行有期徒刑壹年捌月，併科罰金新臺幣捌萬元，罰金如易服勞役，以
新臺幣玖佰元即銀元佰元折算壹日。扣案之仿ＢＥＲＥＴＴＡ廠半自動手槍製造之
改造玩具手槍壹把( 槍枝管制編號：0000000000號 )沒收；扣案之第二級
毒品甲基安非他命( 淨重零點貳公克、包裝重零點壹伍公克 )沒收並銷燬之。
甲○○無罪。
    事  實
一、乙○○前於民國八十七年五月十二日因違反麻醉藥品管理條例案件，經本院八十
    七年度竹簡字第一六三號刑事案件判處有期徒刑六月，如易科罰金，以三百元折
    算一日，甫於八十七年六月二十四日執行完畢，猶未悔改，竟於八十九年八月上
    旬，未經許可，無故持有可擊發子彈，具有殺傷力仿ＢＥＲＥＴＴＡ廠半自動手
    槍製造之改造金屬玩具手槍( 槍枝管制編號：0000000000號 )一把、
    具殺傷力之子彈一顆，且明知安非他命係管制之第二級毒品，未經許可不得持有
    ，卻於八十九年八月上旬持有第二級毒品甲基安非他命一包( 驗後淨重○．二三
    公克，包裝重○．一五公克，起訴書記載毛重○．四公克 )，並將前揭槍彈及安
    非他命藏放在其所有車牌號碼Ｈ三〡六六四七號自用小客車右前座座椅下方，嗣
    於八十九年八月六日下午六時許，乙○○駕駛上開自小客車搭載甲○○返回新竹
    市○○路○段三九二巷五一號乙○○住處門前，為警當場查獲，並扣得前開可發
    射子彈具有殺傷力改造金屬玩具手槍一把、具有殺傷力之子彈一顆( 經鑑定拆解
    ，已非違禁物 )及甲基安非他命一包( 驗後淨重○．二三公克，包裝重○．一五
    公克 )。
二、案經新竹市警察局第一分局報請臺灣新竹地方法院檢察署檢察官偵查起訴。
    理  由
壹、有罪部分：
一、訊據被告乙○○矢口否認有何持有槍彈及第二級毒品安非他命犯行，辯稱：查獲
    之槍彈及安非他命並非其所有，而因其曾於查獲當日下午一時許搭載甲○○自港
    北鮮花店前往新竹縣新豐鄉田女任職之「雅星小吃ＫＴＶ」飲酒，且於當日下午
    四時許接獲甲○○來電說有一個黑色的包包掉在其車上，要其在車內找尋看看，
    則查獲之槍彈既係裝於黑色塑膠袋內，應係甲○○所藏放，況其所有上開自小客
    車既被吊扣一面車牌，亟易遭員警注意，其要無可能在該車藏放槍彈及毒品隨意
    來去云云。
二、經查：
  (一)扣案改造玩具手槍經鑑驗結果，認係仿ＢＥＲＥＴＴＡ廠半自動手槍製造之金
      屬玩具手槍更換土造金屬槍機、撞針及已貫通之土造金屬槍管改造而成，機械
      性能良好，可供擊發子彈使用，認具有殺傷力；又扣案之子彈一顆，經拆解認
      係由制式口徑９ＭＭ半自動手槍彈( 彈底標記為『ＷＴＰ９５』將彈殼截短為
      １８ＭＭ及將彈頭研磨成８．８ＭＭ改造而成，認具殺傷力，有內政部警政署
      刑事警察局於八十九年八月十六日出具之刑鑑字第一一五００五號鑑驗通知書
      附卷足憑( 詳八十九年度偵字第四四四五號偵查卷第三十四頁 )，足見扣案槍
      彈確具有殺傷力，要屬無疑。再者，扣案之結晶一包經本院送往法務部調查局
      鑑驗結果，確係第二級毒品甲基安非他命無誤，淨重為０．二三公克，包裝重
      ０．一五公克，亦有法務部調查局九一年元月九日調科壹字第九００八四三四
      三號檢驗通知書一份附卷可憑。
  (二)又被告確於上開時日為警在其所駕駛車牌號碼Ｈ三〡六六四七號自用小客車右
      前座座椅下方，查獲上開改造金屬玩具手槍一把、子彈一顆及第二級毒品甲基
      安非他命一包( 驗後淨重○．二三公克，包裝重○．一五公克 )等情，亦據證
      人即查獲被告之警員丁○○先後於偵訊及本院調查時到庭結證：其等當日聲請
      搜索票本來要到被告乙○○住處搜索毒品，因為被告乙○○是列管人口，到了
      被告乙○○住處後，適逢被告乙○○、甲○○開車到門口，被告甲○○坐在駕
      駛座旁已經喝得很醉了，其等就帶被告二人到被告乙○○住處樓上搜索，沒有
      搜到東西，就到被告乙○○車上去搜，就在車內駕駛座旁被告甲○○所坐的座
      位底下搜到一包東西，那包東西是用一個買衣服的黑色塑膠袋裝著，有一個家
      裡洗臉用的毛巾包著，後來就發現有一把槍，還有一包安非他命等語明確( 詳
      前揭偵查卷第四十頁及本院卷第五十五頁 )，復有查獲時所拍攝之照片五幀附
      卷可稽( 詳前揭偵查卷第十四頁至第十六頁 )。而因被告乙○○、甲○○俱不
      承認持有上開槍彈及毒品，乃經員警將上開金屬玩具手槍送請指紋鑑定，惟經
      新竹市警察局以氰炳烯酸法蒸燻後未採集到可資比對之指紋，亦有新竹市警察
      局八十九年八月十五日(八九)竹市警刑四字第二九六六五號函一件為憑( 詳前
      揭偵查卷第三十六頁 )，則上開槍枝既未鑑定出留有被告甲○○之指紋，即難
      僅憑被告乙○○所稱上開槍彈及毒品為被告甲○○所藏放乙節，採為不利於被
      告甲○○之認定。
  (三)再被告乙○○於本院審理時既供承：其所有上開自小客車，因未懸掛大牌，乃
      不敢借人使用，而該車平日係作為其上班的交通工具，只是偶爾載被告甲○○
      及田女胞姐後收取車資，並非一般叫客的計程車，且該車於為警查獲之前數日
      並無搭載過別人等語，則被告乙○○在其上開自小客車遭警查獲槍彈及毒品前
      ，既未曾將上開自小客車借與他人使用，且皆由其親自駕駛該車通勤，衡之常
      情，應無蓄意遭人在車內藏匿違禁物品，遑論上開槍彈及毒品等違禁物價值匪
      淺，亦無遭人任意隨處棄置之理。佐以被告乙○○於法務部調查局測試其所稱
      「(一)渠不知道扣案槍枝係何人所有；(二)扣案槍枝不是渠的」等情呈情緒波
      動之反應，研判有說謊，既有法務部調查局八十九年十二月十四日(八九)陸(
      三 )字第八九０九二四０一號測謊報告書一紙附卷可稽( 詳前揭偵查卷第六十
      頁 )，則被告乙○○辯稱扣案之違禁物並非其所有云云，尚非無疑。再者，被
      告乙○○於本院調查時亦稱：為警查獲當日，只有被告甲○○坐過該車等情(
      詳本院卷第三十四頁 )，惟被告甲○○確未將上開槍彈及毒品藏放在上開自小
      客車內( 詳細理由如後述 )，且被告乙○○當日為警在車內查獲槍、毒地點既
      係在自用小客車右前座座椅下方，核屬隱密空間，衡之事理，被告甲○○如有
      藏匿上開違禁物行徑，應無主動洽請被告乙○○代其在車內尋覓遺失物之舉，
      是被告乙○○辯稱查獲之槍彈應係甲○○所藏放云云，與常情顯然有悖，不足
      採信。況被告乙○○既知悉其所有上開自小客車僅懸掛一面車牌，亟易遭員警
      攔檢查緝，惟仍於平日駕駛上開自小客車通勤往來，其所辯不可能在車內藏放
      槍彈及毒品云云，要係推諉圖卸之詞，亦無足採。
  綜上，被告乙○○於上開時地既經警於其所有車牌號碼Ｈ三〡六六四七號自用小客
  車右前座座椅下方，查獲上開改造金屬玩具手槍一把、子彈一顆及第二級毒品甲基
  安非他命一包，且上開自小客車遭警查獲槍彈及毒品前，既未經被告乙○○將上開
  自小客車借與他人使用，且皆由被告乙○○親自駕駛該車通勤，足見被告乙○○確
  有持有上開改造金屬玩具手槍一把、子彈一顆及第二級毒品甲基安非他命犯行，要
  屬無疑。本件事證明確，被告乙○○犯行洵堪認定。
三、核被告乙○○所為，係犯槍砲彈藥刀械管制條例第十一條第四項之未經許可持有
    可發射子彈具有殺傷力之改造玩具手槍罪、第十二條第四項之未經許可持有子彈
    罪及毒品危害防制條例第十一條第二項之持有第二級毒品罪。其同時未經許可持
    有改造玩具手槍、子彈行為，係以一行為觸犯上開二罪名，為想像競合犯，依刑
    法第五十五條之規定，應從重之未經許可持有可發射子彈具有殺傷力之改造玩具
    手槍罪處斷。被告乙○○所犯前揭未經許可持有可發射子彈具有殺傷力之改造玩
    具手槍罪、持有第二級毒品二罪間，犯意各別，罪名有異，應予分論併罰。被告
    乙○○前於八十七年五月十二日因違反麻醉藥品管理條例案件，經本院八十七年
    度竹簡字第一六三號刑事案件判處有期徒刑六月，如易科罰金，以三百元折算一
    日，甫於八十七年六月二十四日執行完畢，有臺灣高等法院被告全國前案紀錄表
    附卷可按，其前受有期徒刑執行完畢，於五年以內再犯本件最重本刑為有期徒刑
    以上之罪，為累犯，應依刑法第四十七條之規定加重其刑。爰審酌被告乙○○持
    有改造金屬玩具手槍一把、改造子彈一顆，均具有殺傷力，所為對社會有潛在危
    險性，威脅社會秩序及人民之生命、身體安全，而安非他命為違禁品，禁止持有
    ，被告乙○○罔顧法律之禁止而持有之，及其犯罪手段、所生危害、犯罪後否認
    犯行、態度不佳等一切情狀，量處如主文所示之刑，併科罰金部分並諭知易服勞
    役之折算標準，並就被告乙○○所宣告之罪刑定如主文第一項所示之應執行之刑
    ，以示懲儆。
三、扣案之仿ＢＥＲＥＴＴＡ廠半自動手槍製造之改造金屬玩具手槍( 槍枝管制編號
    ：0000000000號 )一把，屬於未經許可禁止持有之違禁物，爰依刑法
    第三十八條第一項第一款規定宣告沒收之。至扣案具有殺傷力子彈一顆，因鑑定
    拆解而不具殺傷力，已據上開鑑驗通知書載明，故不另為沒收之諭知。又扣案之
    甲基安非他命一包( 驗後淨重○．二三公克，包裝重○．一五公克 )，則屬毒品
    危害防制條例第二條第二項第二款所稱第二級毒品，為違禁物，不問屬於犯人與
    否，應依毒品危害防制條例第十八條第一項前段之規定，宣告沒收銷燬之。至原
    槍砲彈藥刀械管制條例第十九條第一項規定「犯第七條、第八條、第十條、第十
    一條、第十二條第一項至第三項、第十三條第一項至第三項之罪，經判處有期徒
    刑者，應於刑之執行完畢或赦免後，令入勞動場所，強制工作，其期間為三年。
    」業於九十年十一月十四日修正刪除，依刑法第二條第一項規定，自不得宣告強
    制工作，附此敘明。
貳、無罪部分：
一、公訴意旨略以：被告甲○○夥同具有犯意聯絡之被告乙○○，共同未經許可，無
    故持有可擊發子彈，具有殺傷力仿ＢＥＲＥＴＴＡ廠半自動手槍製造之改造金屬
    玩具手槍( 槍枝管制編號：0000000000號 )一把、具殺傷力之子彈一
    顆，及第二級毒品甲基安非他命一包( 驗後淨重○．二三公克，包裝重○．一五
    公克，起訴書記載毛重○．四公克 )，並將前揭槍彈及安非他命藏放在被告乙○○所有車牌號碼Ｈ三〡六六四七號自用小客車右前座座椅下方，嗣於八十九年八
    月六日下午六時許，被告乙○○駕駛上開自小客車搭載被告甲○○返回新竹市○○路○段三九二巷五一號乙○○住處門前，為警當場查獲，並扣得前開可發射子
    彈具有殺傷力改造金屬玩具手槍一把、具有殺傷力之子彈一顆及第二級毒品甲基
    安非他命一包( 驗後淨重○．二三公克，包裝重○．一五公克 )，因認被告甲○○與被告乙○○共同涉犯槍砲彈藥刀械管制條例第十一條第四項之未經許可持有
    可發射子彈具有殺傷力之改造玩具手槍罪嫌、第十二條第四項之未經許可持有子
    彈罪嫌及毒品危害防制條例第十一條第二項之持有第二級毒品罪嫌。
二、按犯罪事實應依證據認定之，無證據不得推定其犯罪事實。又不能證明被告犯罪
    者，應諭知無罪之判決，刑事訴訟法第一百五十六條第二項、第一百五十四條、
    第三百零一條第一項分別定有明文。且事實之認定，應憑證據，如未能發現相當
    證據，或證據不足以證明，自不能以推測或擬制之方法，為裁判基礎( 最高法院
    四十年臺上字第八六號判例參照 )；認定不利於被告之事實，須依積極證據，苟
    積極證據不足為不利於被告之事實認定時，即應為有利於被告之認定，更不必有
    何有利之證據( 最高法院三十年上字第八一六號判例參照 )；況認定犯罪事實，
    所憑之證據，無論直接或間接證據，其為訴訟上之證明，須於通常一般之人均不
    致有所懷疑，而得確信其為真實之程序者，始得據之為有罪之認定，倘其證明尚
    未達到此一程度，而有合理性懷疑之存在時，即無從為有罪之認定( 最高法院七
    十六年臺上字第四九八六號判例參照 )。
三、公訴人認被告甲○○涉犯上開持有槍彈及毒品犯行，無非係以：(1)上開扣案之槍
    彈及毒品係於被告乙○○所駕駛，搭載被告甲○○之自用小客車之乘客座位底下
    查獲、(2)又扣案之槍彈經送請內政部警政署刑事警察局鑑驗結果均具殺傷力、(3)
    且被告甲○○經囑託法務部調查局進行測謊，結果就其不知道扣案槍枝係何人所
    有及包裹槍枝的黑色塑膠袋不是其藏放在車上等情呈情緒波動之反應，研判有說
    謊等，為其論據。
四、訊據被告甲○○堅決否認前揭犯行，辯稱：其於為警查獲當日早上九時許自行騎
    機車前往港北鮮花店預備要去上班，惟因老闆沒有來，即與其姐己○○、其姐男
    友戊○○、乙○○、乙○○表哥及另外二名男子在港北鮮花店喝酒，後其乃與其
    姐、戊○○於下午一時許共同搭乘乙○○所駕駛之上開自小客車前往新竹縣新豐
    鄉其任職之「雅星小吃ＫＴＶ」繼續飲酒，再由其友人李維浩於當日下午四時許
    載其返回港北鮮花店，惟因其查覺其所攜帶內裝高跟鞋之粉紅色手提袋遺失，乃
    於當日下午四時許電請乙○○在其車內找尋看看，且曾在港北鮮花店多方尋覓，
    嗣則接獲乙○○回電說未能尋得該手提袋，後因其在港北鮮花店與綽號「土豆」
    之酒客打架，其乃要乙○○駕車前來載其離開，其並不知上開自用小客車右前座
    座椅下方藏放有槍彈及毒品等語。經查：
    (一)被告甲○○確於為警查獲當日早上九時許先騎機車前往丙○○男友陳瑞安所
        開設港北鮮花店對面馬路鐵皮屋與田女胞姐己○○、被告乙○○在該處飲酒
        後，再由被告乙○○駕駛上開自小客車搭載甲○○前往新竹縣新豐鄉田女任
        職之「雅星小吃ＫＴＶ」繼續飲酒，嗣甲○○則於當日下午四時許由其友人
        李維浩駕車載其返回港北鮮花店，惟因甲○○其後在港北鮮花店與綽號「土
        豆」之酒客打架，甲○○即一人騎機車至港北鮮花店附近的加油站，請被告
        乙○○駕車前往該處載其離開等情，既經被告甲○○、乙○○陳述綦詳，且
        經證人丙○○到庭結證明確( 詳本院九十年八月三十日、九十一年三月二十
        日訊問筆錄 )，足見被告甲○○於為警查獲當日確有二次搭乘被告乙○○所
        駕駛上開自小客車之情事，應堪認定。
    (二)又被告甲○○於為警查獲當日下午一時許搭乘被告乙○○所駕駛上開自小客
        車時，除帶有一個黑色的皮包外，要無攜帶其他物品，嗣被告乙○○於當日
        下午五時許前往港北鮮花店附近的加油站接送被告甲○○離開時，被告甲○○仍攜帶該只黑色皮包乙節，業據共同被告乙○○於偵訊時陳稱：「( 問：
        甲○○坐你車子時有無帶東西？ )答：她有背一個皮的側包包，手裡沒有拿
        東西，並沒有她說的粉紅色手提袋。」等語( 詳前揭偵查卷第四十頁 )，且
        於本院調查時陳稱：「( 問：被告甲○○上車時，有無帶扣案之黑色塑膠袋
        ？ )答：她上車時，我沒有注意，她只有帶一個黑色的皮包。」、「( 問：
        被告甲○○當日四點多打電話給你時，你有無查看到那包東西？ )答：．．
        ．五點多我又過去載她，因為她跟人家在那邊打架，在港北鮮花店。我載她
        的時候，我問她說，你的黑色皮包還在，本來我要載她去香山租屋處，但是
        她說房子已經退掉，我就載她去她姐姐那邊，就在我家前面被抓到，．．．
        」等語明確( 詳本院卷第三十二頁 )，復經證人丙○○到庭結證：其曾親眼
        見到甲○○上乙○○的車前往新竹縣新豐鄉田女任職之「雅星小吃ＫＴＶ」
        ，但是沒有注意到甲○○手上有無拿東西等情屬實( 詳本院卷第一○五頁 )
        ，則共同被告乙○○陳稱在其上開自用小客車右前座座椅下方，為警所查獲
        以黑色塑膠袋包裹之槍彈及毒品，應係被告甲○○所藏放云云，顯與其所自
        承被告甲○○當日搭乘上開自小客車時，僅帶有一個黑色的皮包，並無攜有
        其他物品乙節不符，尚難採信。
    (三)再被告甲○○確於為警查獲當日下午四時許曾電請被告乙○○幫其在上開自
        小客車內尋覓其所遺失內裝高跟鞋之粉紅色手提袋，且曾在港北鮮花店多方
        尋覓，嗣經被告乙○○在上開自小客車內尋找後即回電告知被告甲○○未能
        尋得該只手提袋等情，亦據共同被告乙○○於本院調查時陳稱：被告甲○○
        於八月六日下午四時許曾打電話給其說有一包東西掉在其所有之上開自小客
        車，要其找找看，是一包黑色的包包，後其查看車內座位上沒有東西，即打
        電話給甲○○跟她講等語( 詳本院卷第三十二頁 )，且經證人丙○○到庭結
        證：甲○○當日由新竹縣新豐鄉「雅星小吃ＫＴＶ」回來後曾在港北鮮花店
        找高跟鞋，她說有一雙鞋用袋子裝著不見了等情綦詳( 詳本院卷第一○六頁
         )，足見被告甲○○陳稱其當日因查覺其所攜帶內裝高跟鞋之粉紅色手提袋
        業已遺失，始會託請被告乙○○在上開自小客車，及親自在港北鮮花店尋覓
        該只手提袋，與常情無悖，應堪採信。況衡之事理，如被告甲○○當日曾將
        上開槍彈及毒品藏放在上開自小客車內，其應無主動洽請被告乙○○代其在
        車內尋覓遺失物，致遭被告乙○○查覺其攜有違禁物，進而向警方檢舉其犯
        行之理，即難以被告甲○○曾託請被告乙○○幫其在上開自小客車內尋覓遺
        失物，推定為警查獲以黑色塑膠袋裝之違禁物品必係被告甲○○所藏放，亦
        堪認定。
    (四)末查，被告甲○○於當日下午五時許離開港北鮮花店時並未攜有其他物品乙
        節，亦據證人丙○○結證明確( 詳本院卷第一○六頁 )，且為被告乙○○供
        承：其當日下午五、六時駕車前去港北鮮花店附近接送甲○○時，並未注意
        田女上車有無去找東西，或是提一袋東西往座位底下丟等情( 詳本院卷第三
        十三頁 )，則被告甲○○於當日下午五時許第二次乘坐被告乙○○所駕駛之
        上開自用小客車時，既未曾攜手提袋上車，即難認為警查獲以黑色塑膠袋包
        裹之違禁物品必係被告甲○○藉第二次乘坐上開自小客車時所藏放，顯無疑
        義。至被告甲○○於法務部調查局測試其所稱「其不知道扣案槍枝係何人所
        有及包裹槍枝的黑色塑膠袋不是其藏放在車上」等情呈情緒波動之反應，研
        判有說謊，固有法務部調查局八十九年十一月十日(八九)陸(三)字第八九○
        八一四○七號測謊報告書一紙附卷可稽( 詳前揭偵查卷第五十二頁 )，惟既
        查無其他積極証據足資証明被告甲○○確涉有持有槍彈及毒品犯行，即難僅
      據上開測謊結果，採為被告甲○○有罪判決之唯一證據資料。
五、綜上所述，被告甲○○於為警查獲當日下午四時許固曾電請被告乙○○幫其在上
    開自小客車內尋覓其所遺失內裝高跟鞋之粉紅色手提袋，惟衡之事理，如被告甲○○當日曾將上開槍彈及毒品藏放在上開自小客車內，其應無主動洽請被告乙○○代其在車內尋覓遺失物，致遭被告乙○○查覺其攜有違禁物，進而向警方檢舉
    其犯行之理，且被告甲○○於為警查獲當日搭乘被告乙○○所駕駛上開自小客車
    時，除帶有一個黑色的皮包外，既無攜帶其他物品，即難認為警查獲以黑色塑膠
    袋包裹之違禁物品必係被告甲○○乘坐上開自小客車時所藏放，即難僅據上開測
    謊結果，採為被告甲○○有罪判決之唯一證據資料。此外本件復查無其他積極證
    據足以證明被告甲○○有何與被告乙○○共同持有槍彈及毒品犯行，揆諸前揭規
    定，自應依法諭知無罪之判決。
據上論斷，應依刑事訴訟法第二百九十九條第一項前段、第三百零一條第一項，槍砲
彈藥刀械管制條例第十一條第四項、第十二條第四項，毒品危害防制條例第十一條第
二項、第十八條第一項前段、刑法第十一條前段、第五十一條第五款、第四十七條、
第五十五條、第四十二條第二項、第三十八條第一項第一款，罰金罰鍰提高標準條例
第二條，現行法規所定貨幣單位折算新臺幣條例第二條，判決如主文。
本案經檢察官吳金棟到庭執行職務。
中      華      民      國    九十一    年      五      月      九      日
                                    臺灣新竹地方法院刑事第一庭
                                        法  官  王佳惠
右正本證明與原本無異。
如不服本判決，應於判決送達後十日內向本院提出上訴狀( 應附繕本 )，上訴於臺灣
高等法院。
                                        書記官  江靜玲
中      華      民      國    九十一    年      五      月      十      日
附錄本案論罪科刑之主要法條：槍砲彈藥刀械管制條例第十一條第四項、第十二條第
                            四項、毒品危害防制條例第十一條第二項。
槍砲彈藥刀械管制條例第十一條第四項
第一項至第三項之未遂犯罰之。
槍砲彈藥刀械管制條例第十二條第四項
第一項至第三項之未遂犯罰之。
毒品危害防制條例第十一條第二項
持有第二級毒品者，處二年以下有期徒刑、拘役或新台幣三萬元以下罰金。
